【裁判字號】    90,訴,482
【裁判日期】    900912
【裁判案由】    違反毒品危害防制條例
【裁判全文】
臺灣基隆地方法院刑事判決                          九十年度訴字第四八二號
    公  訴  人  臺灣基隆地方法院檢察署檢察官
    被      告  甲○○
右列被告因違反毒品危害防制條例案件，經檢察官提起公訴 (九十年度毒偵字第一二
三一號)，本院判決如左：
    主  文
甲○○連續施用第一級毒品，處有期徒刑拾月，扣案之小針筒壹支、斷裂小針筒壹支
、針筒推管壹支、針頭帽貳個、塑膠吸管貳支、橡皮筋壹條均沒收；又施用第二級毒
品，處有期徒刑陸月，應執行有期徒刑壹年貳月，扣案之小針筒壹支、斷裂小針筒壹
支、針筒推管壹支、針頭帽貳個、塑膠吸管貳支、橡皮筋壹條均沒收。
    事  實
一、甲○○前曾於民國八十三年間，因煙毒案件，經判處有期徒刑三年四月確定，送
    監執行後，於八十五年二月十日假釋出獄，嗣因於假釋期間內更犯煙毒罪，經台
    灣台北地方法院於八十五年十二月二十三日判處有期徒刑三年四月，並經台灣高
    等法院於八十六年三月六日判決駁回上訴，並已確定，而其前案之假釋亦經撤銷
    ，經送監執行殘刑一年六月六日，並與後案所判處之三年四月接續執行，而於八
    十九年十月六日假釋交付保護管束出獄，假釋期間應至九十一年六月十八日屆滿
    。且其並曾因施用第二級毒品案件，經台灣台東地方法院裁定送勒戒處所觀察勒
    戒結果，認有繼續施用毒品傾向，而於八十七年八月十一日經該院裁定令入戒治
    處所施以強制戒治，而於戒治期滿後於八十八年十一月三日經該院以八十七年度
    易字第二六二號為免刑判決確定。惟甲○○仍不知改悔，於前案免刑判決確定後
    五年內，復基於概括犯意，自九十年六月下旬起至九十年七月二十七日下午四時
    許止，連續十餘次在台北縣瑞芳鎮○○○○路六十四之十一號三樓住處，以針筒
    注射之方式，施用第一級毒品海洛因；且其又另行起意，於九十年七月二十八日
    十六時三十分之前四日內，在不詳地點施用第二級毒品安非他命。迄九十年七月
    二十八日十六時三十分，為警於前揭住處查獲，並扣得其所有供施用毒品所用之
    小針筒一支、斷裂小針筒一支、針筒推管壹支、針頭帽二個、塑膠吸管二支及橡
    皮筋(斷裂)一條。
二、案經台北縣警察局瑞芳分局報告臺灣基隆地方法院檢察署檢察官偵查起訴。
    理  由
一、訊據被告甲○○坦承於右開時地施用第一級毒品海洛因之行為，此部分並有前述
    被告施用毒品所用之針筒、推管、針頭帽、吸管及橡皮筋扣案可佐，而其經警採
    尿送驗結果亦呈嗎啡陽性反應，有基隆市衛生局基衛檢字第○八七七七號檢驗成
    績書一紙在卷可按，其施用第一級毒品之犯行至堪認定。而被告雖矢口否認有施
    用第二級毒品安非他命之行為，惟其前述採尿送驗結果，依上開檢驗成績書所示
    ，亦呈安非他命陽性應，被告否認吸食安非他命，已非可信，且依卷附基隆市衛
    生局基衛六字第四四四○號函影本所示，甲基安非他命在人體內，因代謝及排除
    作成，於經過四十八小時後，其尿液中安非他命濃度，已降低至幾乎測不到，足
    認被告應係在採尿之前四十八小時後施用安非他命，是被告前述犯行應堪認定。
二、按海洛因為第一級毒品，而安非他命為第二級毒品，毒品危害防制條例第二條第
    二項第一款、第二款規定甚明。且被告前曾一度因施用第二級毒品經裁定送勒戒
    處所觀察、勒戒後，因有繼續施用毒品之傾向，經裁定送戒治處所強制戒治，期
    滿後經法院為免刑判決確定，有台灣基隆地方法院檢察署刑案資料查註紀錄表及
    本院被告全國前案紀錄表在卷可按，而被告此次係於前案免刑判決確定後五年內
    再犯，則被告施用海洛因及安非他命之行為，應依同條例第十條第一項施用第一
    級毒品罪及同條第二項之施用第二級毒品罪論處。且被告有先後多次之施用第一
    級毒品犯行，時間緊接，犯意概括，並觸犯相同構成要件，應各依連續犯論以一
    罪並加重其刑。且被告所犯上開二罪名，因犯意各別，罪名互異，應予分論併罰
    。又被告前雖曾於民國八十三年間，因煙毒案件，經判處有期徒刑三年四月確定
    ，送監執行後，於八十五年二月十日假釋出獄，嗣因於假釋期間內更犯煙毒罪，
    經台灣台北地方法院於八十五年十二月二十三日判處有期徒刑三年四月，並經台
    灣高等法院於八十六年三月六日判決駁回上訴，並已確定，而其前案之假釋亦經
    撤銷，經送監執行殘刑一年六月六日，原應至八十八年四月三十日執行完畢，惟
    其前述殘刑係與後案所判處之三年四月接續執行，而於八十九年十月六日依刑法
    第七十九條之一第一項、第三項規定合併計算其假釋最低期間後獲准假釋，交付
    保護管束出獄，其假釋期間應至九十一年六月十八日屆滿。是其報請許可假釋所
   須最低應執行之期間，既合併計算；且假釋期間 (即殘刑期間)，亦合併計算之
    ，其期間即無從區分。從而，不論假釋出獄前所執行之期間是否已逾其中任一罪
    之刑期，亦不論嗣後其假釋有無被撤銷，在假釋期間內，均應認為尚未執行完畢
    ，而於執行逾其中任一罪之刑期後五年內之假釋期間，再犯有期徒刑以上之罪者
    ，亦不應論以累犯，公訴人認為被告犯行構成累犯，尚有未洽（最高法院八十八
    年度第四次刑事庭會議決議參照）。審酌被告沈迷毒品，無法自拔，一再觸法，
    情節非微，惟犯後態度尚佳及其犯罪相關之一切情狀，就所犯罪名各量處如主文
    所示之刑，並定其應執行之刑。扣案之小針筒一支、斷裂小針筒一支、針筒推管
    一支、針頭帽二個、塑膠吸管二支及橡皮筋一條，尚難認僅能專供施用毒品，惟
    仍為被告施用毒品犯罪所用之物，且係被告所有，業據其供明，應依刑法第三十
    八條第一項第二款宣告沒收。
三、據上論斷，應依刑事訴訟法第二百九十九條第一項前段、毒品危害防制條例第十
    條第一項、第二項、刑法第十一條前段、第五十六條、第五十一條第五款、第三
    十八條第一項第二款，判決如主文。
本案經檢察官黃士元到庭執行職務。
中    華  民    國      九十      年      九        月      十二    日
                                      臺灣基隆地方法院刑事第二庭
                                          法  官  黃  麟  倫
右正本證明與原本無異。
對於本件判決如有不服，應於收受送達後十日內，向本院提出上訴書狀，上訴於臺灣
高等法院，並按他造當事人之人數附具繕本。
                                          書記官  許  世  賢
中    華    民    國      九十      年      九        月      十二    日
附錄本案論罪科刑法條全文
毒品危害防制條例第十條第一項：
施用第一級毒品者，處六月以上五年以下有期徒刑。
施用第二級毒品者，處三年以下有期徒刑。


司法院資訊處製作；財團法人民間司法改革基金會備份。
